# 发起人股东低价增资是否构成股份支付？

提问人：huawenchanyin 时间：2017-02-06 21:30:50
请教陈版主，新三板挂牌企业在外部投资者引入前，先内部做了一轮融资。 内部融资对象包括实际控制人、董事（含内部董事和外部董事）、子公司管理人员，但是均为发起人股东。 现在外部投资人的定增价格显著高于内部融资的股价，且两者间隔时间较短，短于半年。 目前明确实际控制人定增不属于股份支付。
问题 1 ：董事和子公司管理人员均为发起人股东，是否需要认定股份支付？ 说明：没有严格按照原股权比例进行定增，除子公司管理人员外，所有董事认购股份不超过优先认购权所对应股份数量
问题 2 ：内部董事和外部董事，是否需要区分做股份支付？即内部董事确认股份支付，外部董事不做股份支付？
问题 3 ：存在一个外部董事，未来有可能来公司任职，但是尚未确认，即未召开会议确认，未办理入职手续，未签署相关服务期合同。是否需要确认股份支付？
谢谢陈版主！！！

回答人：chenyiwei
应根据具体情况确定这些人低价入股的原因和目的，对照《企业会计准则讲解 2010 》第十二章第一节（P181）所述的股份支付三项特征进行分析。 首先，如果设置了服务期限条件和／或业绩条件，如不满足则需按原价退出其低价获得的股份的，则应判断为股份支付。 其次，在未设置服务期限条件和业绩条件的情况下，如果基本是按引入外部股东前的原股权比例进行低价增资的，则可以看作主要是为了保持一定的持股比例的需要而不是换取其服务，可不认定为股份支付。 其他情形需进一步获取背景信息才能分析判断。 内部／外部董事的区分也不是判断是否构成股份支付的前提条件和主要考虑因素。